【裁判字號】    89,易,1995
【裁判日期】    890925
【裁判案由】    竊盜
【裁判全文】
臺灣臺中地方法院刑事判決                        八十九年度易字第一九九五號
    公  訴  人  臺灣臺中地方法院檢察署檢察官
    被      告  戊○○
    選任辯護人  張居德
右列被告因竊盜案件，經檢察官提起公訴（八十九年度偵字第四一五號），本院判決
如左：
    主  文
戊○○連續攜帶兇器竊盜，處有期徒刑拾月，緩刑參年。扣案之長、短剪刀各壹支均
沒收。
    事  實
一、戊○○於民國八十八年十一月二十六日以新臺幣（下同）四十五萬元向甲○○購
    買坐落臺中縣和平鄉○○路○段三七五號果園內之「新興梨」花苞枝芽，採收期
    至同年十二月三十日止。嗣因戊○○採收該果園內之「新興梨」花苞枝芽後，發
    現數量未如預期，一時不甘虧損，竟基於意圖為自己不法所有之概括犯意，自八
    十八年十二月二十五日上午九時起至同年月二十六日中午十二時止，帶同其所雇
    用而不知情之工人乙○○、丙○○、丁○○等三人，前往上開果園，偷剪竊取甲○○所有而未售予戊○○之「福壽梨」花苞枝芽約一百五十台斤（市價約值九萬
    元）。得手後裝成七大箱置放該果園工寮內。嗣為甲○○於同年月二十六日下午
    二時許發覺，並於同日下午三時許，報警當場查獲，並扣得戊○○所有、剪花苞
    專用之長、短剪刀各一支。
二、案經甲○○訴請臺中縣警察局和平分局移送臺灣臺中地方法院檢察署檢察官偵查
    起訴。
    理  由
一、訊據被告戊○○固不諱言有帶同其所僱用、不知情之工人乙○○、丙○○、丁○○於右揭時、地剪取告訴人甲○○所有之「福壽梨」花苞枝芽之事實，惟辯稱：
    並無竊盜之故意，告訴人之果園內除栽培「新興梨」品種之花苞外，尚有其他多
    種品種之水梨花苞，而「福壽梨」與「新興梨」均為高山梨，且均為黃種梨，枝
    葉相似，告訴人將上開兩種梨之花苞接枝培育於同一棵樹上，肉眼實難分辨，始
    誤將「福壽梨」花苞枝芽併同剪下云云。惟查：右揭犯罪事實，業據告訴人於警
    、偵訊及本院審理中指訴甚詳，核與證人乙○○、丙○○、丁○○、及當時前往
    現場處理之警員王哲雄、何聖宗證述之情節相符，並有同意書影本、保證責任臺
    灣省青果運銷合作社新竹分社證明書影本、贓物認領保管單、現場圖各一紙、通
    聯紀錄一份，照片九幀、剪花苞專用之長、短剪刀各一支可資佐證。被告雖以前
    開情詞置辯，然查：告訴人之果園內不只培育單一品種之花苞，「新興梨」、「
    福壽梨」花苞係在同一棵梨樹上培育，且有同一棵果樹上培育三、四種花苞之
    情形，而被告於向告訴人購買花苞簽約之初，即已知悉上開情形，因被告只要「
    新興梨」花苞，故講好只買「新興梨」花苞，當時告訴人並未說明哪些是「新興
    梨」花苞等情，業據被告於偵查及本院審理中供述明確（見偵查卷第三十二頁背
    面、第三十三頁、本院八十九年七月十九日、同年八月十四日審理筆錄），被告
    於向告訴人購買花苞之初，既已知悉告訴人之果園內有多種品種之花苞，「新興
    梨」、「福壽梨」又係培育於相同之果樹上，而被告復僅向告訴人購買「新興梨
    」之花苞，如被告無法分辨花苞之品種，斷無不要求告訴人當場詳加說明花苞品
    種之種類及其分辨方法之理，參諸被告於警訊中供稱其管理果梨約有二十年之久
    ，及被告為警查獲時，現場工寮內有六箱已裝好之「福壽梨」花苞，另一箱「福
    壽梨」花苞置於搬運機上，另有以塑膠桶裝置之「新興梨」花苞三桶亦置於搬運
    機上，倘被告無法分辨「新興梨」、「福壽梨」花苞之不同，則其所剪下之「新
    興梨」、「福壽梨」花苞勢必係同時剪下而參差堆置，然現場剪下之花苞卻分類
    置放，足見被告確能分辨「新興梨」、「福壽梨」花苞之不同無疑，被告前開所
    辯，洵屬事後卸責之詞，不足採信。本件事證明確，被告右揭犯行堪以認定。
二、按扣案之長、短剪刀各一支，客觀上足以對人之生命、身體、安全構成威脅，均
    足供為兇器使用，則核被告戊○○所為，係犯刑法第三百二十一條第一項第三款
    之攜帶兇器竊盜罪。公訴意旨認被告係犯同法第三百二十條第一項之竊盜罪，尚
    有未洽，惟因起訴之基本社會事實同一，應予變更起訴法條。被告利用不知情之
    第三人乙○○、丙○○、丁○○為其竊取告訴人所有之「福壽梨」花苞枝芽，為
    間接正犯。又被告前後二日竊取告訴人所有之「福壽梨」花苞，其時間緊接，所
    犯構成要件相同，顯係基於概括犯意反覆為之，為連續犯，應依刑法第五十六條
    之規定論以一罪，並加重其刑。爰審酌被告平日務農，並無前科紀錄，品行尚稱
    良好，犯罪動機係因向告訴人購買「新興梨」花苞，於剪取後發現數量不足，一
    時心有未甘，方致觸法，及其犯罪之目的係為彌補損失、犯罪之手段、犯罪所得
    及其所生之危害，然於犯後始終飾詞卸責，直至接近本院言詞辯論終結時始向告
    訴人道歉、與告訴人達成和解並賠償其損害等情，量處如主文所示之刑。末查被
    告前未曾受有期徒刑以上刑之宣告，有臺灣高等法院被告全國前案紀錄表、台灣
    台中地方法院檢察署刑案資料查註紀錄表各乙紙在卷可按，其經此偵、審程序，
    信已知所警惕，量無再犯之虞，本院綜核各情，所宣告之刑，認以暫不執行為適
    當，併予宣告緩刑三年，以啟自新。扣案剪花苞專用之長、短剪刀各一支，均屬
    被告所有，且係供犯罪所用之物，業據被告供明在卷，均依法宣告沒收。
據上論斷，應依刑事訴訟法第二百九十九條第一項前段、第三百條，刑法第五十六條
、第三百二十一條第一項第三款、第七十四條第一款、第三十八條第一項第二款，判
決如主文。
本案經檢察官劉仁明到庭執行職務
中        華        民      國      八十九    年    九    月  二十五    日
                                臺灣臺中地方法院刑事第二庭
                                    法    官    呂  麗  玉
右正本證明與原本無異。
如不服本判決，應於判決送達後十日內向本院提出上訴狀，上訴於臺灣高等法院臺中
分院( 須附繕本 )。
                                    書記官
中        華        民      國      八十九    年    九    月  二十六    日
刑法第三百二十一條
犯竊盜罪而有左列情形之一者，處六月以上五年以下有期徒刑：
一、於夜間侵入住宅或有人居住之建築物、船艦，或隱匿其內而犯之者。
二、毀越門扇、牆垣或其他安全設備而犯之者。
三、攜帶兇器而犯之者。
四、結夥三人以上而犯之者。
五、乘火災、水災或其他災害之際而犯之者。
六、在車站或埠頭而犯之者。
前項之未遂犯罰之。


司法院資訊處製作；財團法人民間司法改革基金會備份。
